# 母公司长期股权投资与子公司实收资本不一致的合并处理

提问人：jiangyang0402 时间：2022-05-11 00:22:55
母公司长期股权投资与子公司实收资本不一致时的合并处理
由于年代久远母公司长期股权投资与子公司实收资本之间的差异已经无法确认具体原因了，这种情况下应该如何进行合并。
谢谢各位老师。

回答人：chenyiwei
母公司的长投成本与子公司实收资本不一致是很常见的情况，例如母公司对子公司溢价出资，或者权益性交易的投入计入子公司资本公积等。
还是建议尽可能查清差异原因，考虑是否需对双方或一方进行账务调整，以调整后的报表为基础进行合并。否则，这两者之间的差异在编制合并报表时也不能随意处理。